【裁判字號】    98,上易,939
【裁判日期】    980717
【裁判案由】    竊盜
【裁判全文】
臺灣高等法院臺中分院刑事判決         98年度上易字第939號
上  訴  人
即  被  告  丙○○
                      樓
                    （現另案於臺灣臺中監獄臺中分監執行）
上列上訴人因竊盜案件，不服臺灣臺中地方法院97年度易字第
4544號中華民國98年4月23日第一審判決（起訴案號：臺灣臺中
地方法院檢察署97年度偵字第24487號），提起上訴，本院判決
如下：
    主  文
上訴駁回。
    事  實
一、丙○○前因違反毒品危害防制條例案件，經臺灣彰化地方法
    院以民國（下同）90年度易字第160號判決判處有期徒刑10
    月確定；另因恐嚇取財案件，經本院以92年度上易字第403
    號判決判處有期徒刑1年確定，該2罪再經定應執行刑為有期
    徒刑1年8月確定，於93年5月12日縮刑期滿執行完畢。詎仍
    不知悔改，竟意圖為自己不法之所有，先後於下列時、地，
    以下列之方式，竊取他人所有之財物：
  (一)於97年9 月3 日上午9 時30許，在臺中市西屯區惠安巷與智
    惠街口，見何美雲所有供其子乙○○使用之車牌號碼Z7-319
    9 號自用小客車停放該處且無人看守，認有機可乘，即持其
    所有之鑰匙1 支及客觀上足對人之生命、身體、安全構成威
    脅，可作為兇器使用之起子及扳手各1 支，先以起子打開車
    門鎖，再進入車內以扳手拆掉方向盤螺絲（毀損部分未據告
    訴），並以鑰匙發動電門而竊取該小客車（價值新臺幣﹝下
    同﹞25萬元），得手後，旋即駕駛所竊得之上開小客車逃逸
    。
  (二)於97年9 月4 日晚間8 時許，在臺中縣大里市○○路與大明
    路口，見鈺得自動控制有限公司所有供其負責人甲○○使用
    之車牌號碼QM-7082號自用小貨車停放該處且無人看守，認
    有機可乘，即持上開可作為兇器使用之扳手1支，拆卸該小
    貨車車牌之螺絲而竊取該小貨車之車牌2面，得手後旋即逃
    逸。嗣後並將上開所竊得之2面車牌改懸掛在上開所竊得之
    自用小客車上，再將車號Z7-3199號之車牌丟棄在臺中縣大
    里市之某水溝中（未尋獲）。嗣於97年10月8日下午3時30分
    許，丙○○駕駛上開其所竊得懸掛車牌號碼QM-7082號之自
    用小客車行經臺中市○○區○○路248巷前，經警查覺有異
    向前攔查而查獲，並扣得其所有之上開鑰匙、起子及扳手各
    1支。
二、案經臺中市警察局第六分局報請臺灣臺中地方法院檢察署檢
    察官偵查起訴。
    理  由
一、按被告以外之人於審判外之言詞或書面陳述，除法律有規定
    者外，不得作為證據，刑事訴訟法第159條固定有明文，惟
    被告以外之人於審判外之陳述，雖不符同法第159條之1至之
    4規定，而經當事人於審判程序同意作為證據，法院審酌該
    言詞陳述或書面陳述作成時之情況，認為適當者，亦得為證
    據；又當事人、代理人或辯護人於法院調查證據時，知有第
    159條第1項不得為證據之情形，而未於言詞辯論終結前聲明
    異議者，視為有前項之同意，同法第159條之5亦定有明文。
    本件證人乙○○、甲○○均曾於警詢為陳述，其性質雖屬傳
    聞證據，惟其等未再於法院審理中為陳述，且查無符合同法
    第159條之1至之4等前四條之情形，其等所為之警詢筆錄內
    容，業經本院審理時予以提示並告以要旨，且各經檢察官及
    被告等人表示意見。當事人已知上述筆錄乃傳聞證據，且均
    未於言詞辯論終結前對該等筆錄內容異議，依上開規定，是
    證人等於警詢之證言已擬制同意其有證據能力，本院審酌上
    開筆錄作成時，較無人情施壓或干擾，亦無不當取供之情形
    ，認為以之作為本案之證據亦屬適當，是其等於警詢筆錄之
    證言自具有證據能力。
二、訊據上訴人即被告丙○○（下稱被告）對於事實一之(一)之竊
    盜事實坦承不諱，又承認事實一之(二)竊盜車牌之事實，惟辯
    稱：伊係徒手偷竊，並非使用工具云云。惟查，上開事實業
    據被告迭於警詢、偵查中及原審均坦承不諱，核與證人即被
    害人乙○○、甲○○於警詢中所述遭竊之情節相符，復有搜
    索扣押筆錄、扣押物品目錄表、現場圖、照片2張、贓物認
    領保管單2紙在卷可稽，並有扣案之鑰匙、起子及扳手各1支
    可資佐證，是被告上開自白核與事實相符，應堪採信，事證
    明確，被告竊盜之犯行，均洵堪認定，應依法論科。
三、核被告所為，均係犯刑法第321條第1項第3款之攜帶兇器竊
    盜罪。又被告所犯上開2次加重竊盜犯行，犯意各別，行為
    互殊，自應予分論併罰。被告有事實欄載科處有期徒刑及執
    行完畢紀錄，有臺灣高等法院被告前案紀錄表1份在卷可按
    ，其受徒刑之執行完畢後，5年以內故意再犯有期徒刑以上
    之2罪，皆為累犯，均應依刑法第47條第1項規定，加重其刑
    。原審依據上述理由，適用刑法第321條第1項第3款、第47
    條第1項、第51條第5款、第38條第1項第2款，並審酌被告僅
    為貪圖不法利益，竟率爾攜帶兇器竊取他人之財物，所為實
    不足取，惟念其犯後均坦承犯行，顯有悔悟，及被害人所受
    之損害等一切情狀，量處被告二罪分別處有期徒刑1年、8月
    之刑，並定其應執行刑為有期徒刑1年6月。並敘明扣案之扳
    手1支，係被告所有且供本件2次竊盜所用之物；另扣案之鑰
    匙及起子各1支，係被告所有且供犯竊取小客車所用之物等
    情，業據被告於警詢、偵查中及本院審理時供承在卷，均應
    依刑法第38條第1項第2款之規定，併予宣告沒收。核其認事
    用法俱無不當，量刑亦稱允洽，被告猶執陳詞指摘原判決就
    事實一之(一)部分量刑過重，就事實一之(二)部分否認攜帶兇器
    竊盜而提起上訴，均非有理由，應駁回其上訴。
據上論斷，應依刑事訴訟法第368條，判決如主文。
本案經檢察官丁○○到庭執行職務。
中    華    民    國    98    年    7     月     17   日
            刑事第七庭   審判長法  官 林  榮  龍
                               法  官 鄭  永  玉
                               法  官 江  錫  麟
以上正本證明與原本無異。
不得上訴。
                               書記官 鄧  智  惠
中    華    民    國    98    年    7    月     20    日
附錄本判決論罪科刑法條：
刑法第321條第1項第3款:
  犯竊盜罪而有左列情形之一者，處6 月以上5 年以下有期徒刑
  ：
  三、攜帶兇器而犯之者。


司法院資訊處製作；財團法人民間司法改革基金會備份。
